【裁判字號】    97,訴,1554
【裁判日期】    971118
【裁判案由】    毒品危害防制條例
【裁判全文】
臺灣基隆地方法院刑事判決              97年度訴字第1554號
公  訴  人  臺灣基隆地方法院檢察署檢察官
被      告  甲○○
                    （另案現於臺灣基隆監獄基隆分監執行）
上列被告因毒品危害防制條例案件，經檢察官提起公訴（97年度
毒偵字第2283號），被告於準備程序進行中，就被訴事實為有罪
之陳述，經本院合議庭裁定由受命法官獨任進行簡式審判程序，
判決如下：
    主  文
甲○○施用第一級毒品，累犯，處有期徒刑捌月。
    事  實
一、甲○○有下列前案紀錄（構成累犯），及施用毒品執行觀察
    、勒戒、強制戒治之紀錄：
  (一)前因違反肅清煙毒條例案件，經臺灣臺中地方法院以80年度
    訴字第1542號判決判處有期徒刑2 年，緩刑3 年確定，復經
    臺灣宜蘭地方法院以82年度聲字第275 號裁定撤銷緩刑；又
    因違反肅清煙毒條例案件，經臺灣宜蘭地方法院以82年度訴
    字第54號判決判處有期徒刑3 年2 月確定，與上開80年度訴
    字第1542號判決所科之刑接續執行，於民國84年3 月15日假
    釋出監，嗣經撤銷假釋；另因違反麻醉藥品管理條例案件，
    經臺灣高等法院以85年度上易字第835 號判決判處有期徒刑
    7 月確定；再因違反肅清煙毒條例案件，經臺灣高等法院以
    85年度上訴字第1762號判決判處有期徒刑3 年4 月、3 月，
    應執行有期徒刑3 年5 月確定，並經臺灣高等法院就前開85
    年度上易字第835 號及85年度上訴字第1762號判決所科之刑
    ，以85年度聲字第1118號裁定定應執行有期徒刑3 年10月；
    另又因違反肅清煙毒條例案件，經臺灣宜蘭地方法院以85年
    度訴字第373 號判決判處有期徒刑4 年確定，並與前開撤銷
    假釋後所餘刑期及85年度聲字第1118號裁定所定之執行刑接
    續執行，於90年12月20日假釋出監，嗣經撤銷假釋，再度入
    監執行，另經臺灣宜蘭地方法院依據96年7 月16日施行之中
    華民國96年罪犯減刑條例之規定，以96年度聲減字第58號裁
    定減刑，於96年7 月16日執行完畢（構成累犯）。
  (二)復因施用第一級毒品海洛因案件，經觀察、勒戒後，認有繼
    續施用毒品之傾向，經臺灣宜蘭地方法院裁定令入戒治處所
    施以強制戒治，嗣經法院裁定停止強制戒治，於94年1 月4
    日釋放出所並付保護管束，嗣於94年7 月16日保護管束期滿
    而執行完畢，由臺灣宜蘭地方法院檢察署檢察官於94年7 月
    22日，以94年度戒毒偵字第24號為不起訴處分確定。
  (三)再因竊盜案件，經本院於96年12月28日，以96年度基簡字第
    1420號判決判處拘役40日，已於97年1 月31日判決確定，嗣
    於97年7 月9 日執行完畢。
  (四)又因施用第一級毒品，違反毒品危害防制條例案件，經本院
    於97年2 月12日以97年度訴字第46號判決判處有期徒刑7 月
    ，嗣上訴，經臺灣高等法院於97年5 月30日，以97年度上訴
    字第1679號判決上訴駁回確定。
  (五)另因竊盜案件，經本院於97年6 月19日，以96年度易字第36
    9 號判決判處應執行有期徒刑4 月確定。
  (六)又因施用第一級毒品，違反毒品危害防制條例案件，經臺灣
    宜蘭地方法院於97年7 月9 日以97年度訴字第234 號判決判
    處有期徒刑10月確定。
二、甲○○猶未戒斷毒癮，於前開強制戒治期滿釋放後5 年內，
    復基於施用施用第一級毒品海洛因之犯意，於97年3 月13日
    下午某時，在臺北縣瑞芳鎮○○○路員山巷41號4 樓，將第
    一級毒品海洛因置入注射針筒內，摻水混合注射手肘內側皮
    膚靜脈血管處之方式，非法施用第一級毒品海洛因1 次。嗣
    於同年月14日晚上7 時許，在上址與男友張勝元為警查獲，
    扣得張勝元所有之分裝袋46只及塑膠管分裝杓1 支（張勝元
    部分另案偵辦），且經採尿送驗結果呈嗎啡陽性反應。
三、案經臺北縣政府警察局瑞芳分局報告臺灣基隆地方法院檢察
    署檢察官偵查起訴。
    理  由
一、本件被告所犯者非為死刑、無期徒刑、最輕本刑為3 年以上
    有期徒刑之罪或高等法院管轄第一審案件，其於準備程序進
    行中，先就被訴事實為有罪之陳述，經告知其簡式審判程序
    之旨，並聽取公訴人及被告之意見後，本院依刑事訴訟法第
    273 條之1 第1 項之規定，裁定由受命法官獨任進行簡式審
    判程序，且依同法第273 條之2 規定，簡式審判程序之證據
    調查，不受第159 條第1 項、第161 條之2 、第161 條之3
    、第163 條之1 及第164 條至第170 條規定之限制，合先敘
    明。
二、上開事實，業據被告於本院準備程序及審理時坦承在卷，而
    被告為警查獲所採集之尿液經送驗結果，呈嗎啡之陽性反應
    ，此有臺灣檢驗科技股份有限公司濫用藥物尿液檢驗報告1
    份附卷可稽。又其前因施用第一級毒品海洛因案件，經觀察
    、勒戒後，認有繼續施用毒品之傾向，經臺灣宜蘭地方法院
    裁定令入戒治處所施以強制戒治，嗣經法院裁定停止強制戒
    治，於94年1 月4日 釋放出所並付保護管束，嗣於94年7 月
    16日保護管束期滿而執行完畢，由臺灣宜蘭地方法院檢察署
    檢察官於94年7 月22日，以94年度戒毒偵字第24號為不起訴
    處分確定等情，亦有全國施用毒品案件紀錄表、臺灣高等法
    院被告前案紀錄表各1 份附卷足佐。綜上所陳，被告於前次
    強制戒治於94年1 月4 日執行完畢，5 年內再犯本案施用第
    一級毒品海洛因，罪證明確，犯行洵堪認定，自應依法論科
    。
三、論罪科刑部分：
  (一)查海洛因係毒品危害防制條例第2 條第2 項第1 款所定之第
    一級毒品，核被告所為係犯毒品危害防制條例第10條第1 項
    之施用第一級毒品罪。被告持有第一級毒品海洛因之低度行
    為，應為施用第一級之高度行為所吸收，不另論罪。
  (二)有事實欄一、所載之前案紀錄暨科刑執行情形，有臺灣高等
    法院被告前案紀錄表在卷可稽，其於受一、(一)所示有期徒刑
    之執行完畢後，5 年內故意再犯有期徒刑以上之本罪，為累
    犯，應依刑法第47條第1 項之規定加重其刑。
  (三)爰審酌被告犯罪之動機、曾有施用毒品之前科仍不知戒除，
    惟犯罪後坦承犯行，且所犯之施用毒品犯行乃戕害自己身心
    健康，並未危及他人等一切情狀，量處如主文所示之刑。至
    扣案之分裝袋46只及塑膠管分裝杓1 支，並非被告所有，爰
    不予宣告沒收，應予敘明。
據上論斷，應依刑事訴訟法第273 條之1 第1 項、第299 條第1
項前段，毒品危害防制條例第10條第1 項、第23條第2 項，刑法
第11條前段、第47條第1 項，判決如主文。
本案經檢察官乙○○到庭執行職務。
中    華    民    國    97    年    11    月    18    日
                  刑事第三庭法  官  黃永定
以上正本證明與原本無異。
如不服本判決應於收受本判決後10日內向本院提出上訴書狀，其
未敘述上訴理由者，並得於提起上訴後10日內向本院補提理由書
狀（均須按他造當事人之人數附繕本）「切勿逕送上級法院」。
中    華    民    國    97    年    11    月    18    日
                            書記官  劉珍珍
附錄論罪法條：
毒品危害防制條例第10條
I施用第一級毒品者，處 6 月以上 5 年以下有期徒刑。
II施用第二級毒品者，處 3 年以下有期徒刑。


司法院資訊處製作；財團法人民間司法改革基金會備份。
